臺灣彰化地方法院刑事判決　　　　　　　　　　　　　九十三年度訴字第四七八號
　　公　訴　人　臺灣彰化地方法院檢察署檢察官
　　被　　　告　甲○○
右列被告因違反毒品危害防制條例案件，經檢察官提起公訴（九十二年度毒偵字第七
六四號、九十三年度毒偵字第一○四九號），本院依刑事訴訟法第二百七十三條之一
第一項之規定，裁定改用簡式審判程序判決如左：
    主  文
甲○○連續施用第壹級毒品，處有期徒刑壹年，扣案之海洛因肆拾陸包（合計淨重壹
零點貳捌公克，另有包裝袋肆拾陸個）、海洛因殘渣袋拾伍個、削尖吸管貳支，均沒
收銷燬之；又連續施用第貳級毒品，處有期徒刑陸月，扣案之安非他命壹包（毛重零
點柒公克，含包裝袋壹個）沒收銷燬之；主刑部分，應執行有期徒刑壹年伍月。
    事  實
一、甲○○前於民國八十八年間，因施用毒品案件，經本院裁定送觀察、勒戒後，認
    為無繼續施用毒品之傾向，由臺灣彰化地方法院檢察署檢察官於八十八年十二月
    十五日，以八十八年度毒偵字第九六二號為不起訴處分確定。復於九十年二月間
    ，因施用第二級毒品安非他命案件，經本院裁定送觀察、勒戒後，仍認為無繼續
    施用毒品之傾向，另由臺灣彰化地方法院檢察署檢察官於九十一年七月二十四日
    ，以九十一年度毒偵字第一○六一號為不起訴處分確定。惟甲○○仍不知悔改，
    復基於施用第一級毒品海洛因之概括犯意，自九十二年十月間起，至九十三年三
    月十二日十六時許止，在其位於彰化縣彰化市○○里○○路○段二三九巷五十六
    號之住所處及彰化地區○○○道路路邊等處，以將海洛因摻入香煙及使用注射針
    筒等方式（針筒已據甲○○丟棄而滅失），連續施用第一級毒品海洛因多次，平
    均一天施用兩次；其又另基於施用第二級毒品安非他命之概括犯意，自九十二年
    十一月間起，至九十三年三月十二日十六時許止，在其友人陳柏瑞（住彰化市○
    ○街）住處附近之竹林邊及彰化地區○○○道路路邊等處，以使用玻璃球（該玻
    璃球已據甲○○丟棄而滅失）加熱之方式，連續施用第二級毒品安非他命多次，
    平均一天施用兩次，嗣於九十三年三月十二日二十一時四十五分許，在彰化市○
    ○街二二四之一號之「ＯＫ便利超商」前為警查獲，並扣得第一級毒品海洛因肆
    拾陸包（合計淨重一○‧二八公克，另有包裝袋四十六個）、削尖吸管二支及分
    裝用塑膠袋一大包（經本院於審理時當庭勘驗，其內有：海洛因殘渣袋十五個、
    毛重○‧七公克之第二級毒品安非他命一包及空塑膠袋十一個等物），始知上情
    。
二、案經彰化縣警察局報告臺灣彰化地方法院檢察署檢察官偵查起訴。
    理  由
一、訊據被告甲○○對其前揭施用毒品之犯罪事實均坦白承認，且其為警查獲時，經
    警採集其尿液送驗，結果確呈嗎啡及甲基安非他命陽性反應，此有彰化縣衛生局
    煙毒尿液檢驗成績書附卷可稽，另有第一級毒品海洛因四十六包（合計淨重一○
    ‧二八公克）、海洛因殘渣袋十五個、削尖吸管二支及第二級毒品安非他命一包
    （毛重○‧七公克）扣案等物可資佐證，而該四十六包海洛因，經送法務部調查
    局鑑驗後，確認為海洛因無誤，有該局出具之鑑定通知書一紙在卷可參；另該包
    扣案之安非他命，經本院於審理時當庭以試劑測試之結果，亦確認為安非他命無
    誤；此外，復有刑案資料查註紀錄表、全國施用毒品案件紀錄表及前開臺灣彰化
    地方法院檢察署九十一年度毒偵字第一○六一號為不起訴處分書一紙附卷可相佐
    證，足認其自白與事實相符而得採信，被告犯行堪予認定，應依法予以論科。
二、核被告甲○○所為，係犯毒品危害防制條例第十條第一項、第二項之施用第一級
    、第二級毒品罪。其施用毒品前、後持有毒品及專供施用毒品器具之行為，已為
    其施用毒品犯行所吸收，不另論處。又其先後多次施用第一級毒品海洛因及第二
    級毒品安非他命之行為，均時間緊接、所犯構成要件相同，顯皆係基於概括犯意
    為之，均應依連續犯之規定論以一罪，並各依法加重其刑。又關於被告施用第一
    級毒品海洛因之犯行，公訴人雖僅就其於九十三年二月起至同年三月十二日止之
    部分犯行予以起訴；另就施用第二級毒品安非他命之犯行，公訴人雖僅就其於九
    十三年三月十二日所查獲之犯行予以起訴，惟其前未經起訴之施用第一、二級毒
    品犯行與起訴有罪部分有連續犯之裁判上一罪關係，已如前述，本院自得併予審
    理。其所犯二罪間，犯意各別、行為互殊，應分別論罰。爰審酌被告犯罪之動機
    、目的、方法、手段、所生危害，其前後二次經本院裁定送觀察、勒戒後，皆認
    為無繼續施用毒品之傾向，仍不知戒除施用毒品之惡習，品行不佳，及其犯後坦
    白承認，態度良好等一切情狀，分別量處如主文所示之刑，並定其應執行之刑，
    以示懲儆。至扣案之海洛因四十六包及安非他命一包係毒品，另海洛因殘渣袋十
    五個及專供被告挖取海洛因所用之削尖吸管二支（均據被告當庭確誤無誤）因其
    上所附著之毒品已無從析離，自應全部視為毒品，應依同條例第十八條第一項前
    段之規定宣告沒收並諭知銷燬；至於被告施用第一級毒品海洛因所使用之注射針
    筒及施用第二級毒品安非他命所使用之玻璃球，均已為被告丟棄而滅失，業據被
    告供明在卷；另本件扣得之空塑膠袋十一個，因其非屬違禁物，亦無法證明係供
    其犯本罪所用之物，故均無從併予宣告沒收，附此敘明。
三、據上論斷，應依刑事訴訟法第二百七十三條之一第一項、第二百九十九條第一項
    前段，毒品危害防制條例第十條第一項、第二項、第十八條第一項前段，刑法第
    十一條前段、第五十六條、第五十一條第五款，判決如主文。
本案經檢察官黃玉琪到庭執行職務。
中      華      民      國    九十三    年      五      月    二十八    日
                                    臺灣彰化地方法院刑事第一庭
                                        法      官  葛 永  輝
右正本證明與原本無異。
如不服本判決，應於判決送達後十日內向本院提出上訴狀( 須附繕本 )。
                                        法院書記官  施  惠  卿
中      華      民      國    九十三    年      五      月    二十八    日
毒品危害防制條例第十條
施用第一級毒品者，處六月以上五年以下有期徒刑。
施用第二級毒品者，處三年以下有期徒刑。
